# 景区资产折旧的问题

提问人：审计 小达人 时间：2021-05-11 09:23:45
请教陈版主，政府将 1 个5A景区划拨给城投公司，出具的评估报告中整个景区的价值 5 亿左右，但是资产明细特别杂，有大门、长廊、道路、绿化等，请问能不能把整个景区资产打包按照一个折旧年限进行折旧，比如按照 25 年？可以按照这种简化的方法吗？

回答人：chenyiwei
不可以。折旧计提仍应针对单项资产，按照其自身的使用年限计提折旧。
另外要关注作为入账价值确定依据的评估报告中所采用的评估方法和参数是否恰当。不可以采用资产基础法（重置成本法）进行评估，应采用未来收益折现法，且企业接受划拨时的入账价值不能高于收益法评估值。